臺灣臺北地方法院刑事判決
110年度審交簡上字第53號
上  訴  人
即  被  告  陳雲龍


上列上訴人因過失傷害案件，不服本院刑事庭中華民國110年8月
30日110年度審交簡字第171號第一審刑事簡易判決（起訴案號：
110年度調偵字第791號），提起上訴，本院管轄之第二審合議庭
判決如下：
    主      文
上訴駁回。
陳雲龍緩刑貳年。 
    事實及理由
一、本件經本院管轄第二審之合議庭審理結果，認原審以上訴人
    即被告（下稱被告）陳雲龍罪證明確，判決被告係犯刑法第
    284條前段之過失傷害罪，處拘役30日，如易科罰金，以新
    臺幣1,000元折算1日，其認事、用法均無不當，量刑亦認妥
    適，應予維持。本判決之犯罪事實及證據，除補充「被告於
    本院第二審行準備程序及審理時之自白（見本院卷第26、56
    頁）」外，餘均引用原審判決所記載之事實、證據及理由（
    如附件）。
二、被告上訴意旨略以：我覺得原審判太重，我已經與告訴人林
    右晟達成和解了等語。
三、法官於有罪判決中，究應如何量處罪刑，為實體法賦予審理
    法官裁量之刑罰權事項，法官行使此項裁量權，自得依據個
    案情節，參諸刑法第57條所定各款犯罪情狀之規定，於該法
    定刑度範圍內，基於合義務性之裁量，量處被告罪刑。量刑
    之裁量權，乃憲法所保障法官獨立審判之核心，法院行使此
    項裁量權，亦非得以任意或自由為之，仍應受一般法律原理
    原則之拘束，即仍須符合法律授權之目的、法律秩序之理念
    、國民法律感情及一般合法有效之慣例等規範，尤其應遵守
    比例原則及平等原則之意旨，否則即可能構成裁量濫用之違
    法。次按量刑輕重，屬為裁判之法院得依職權自由裁量之事
    項，苟其量刑已以行為人之責任為基礎，並斟酌刑法第57條
    各款所列情狀，在法定刑度內，酌量科刑，無顯然失當或違
    反公平、比例及罪刑相當原則者，亦無偏執一端，致明顯失
    出失入情形，自不得指為違法。查被告於本院準備程序及審
    理中均已坦承犯行，並有原審判決所引用之證據在卷可憑，
    足認被告確係犯刑法第284條前段之過失傷害罪。原審以被
    告罪證明確，並審酌被告駕駛自用小貨車，竟疏未注意而與
    騎乘普通重型機車之告訴人發生擦撞，致告訴人受有下背挫
    傷及四肢多處挫外傷等傷害，應屬可責，惟念被告犯後坦認
    犯行，兼衡被告因未能與告訴人達成共識而未達成和解等情
    ，及被告於原審審理時自陳從事之職業、家庭經濟狀況、智
    識程度，暨被告之過失情節與程度等一切情狀，量處拘役30
    日，並諭知易科罰金之折算標準，已具體說明量刑之理由，
    故認原審判決核無逾越法定刑度，或有濫用自由裁量權限之
    違法或不當之情事，本院自應予以尊重並維持。是被告以前
    詞為由提起上訴，其上訴尚非有理由，爰予以駁回。
四、末查，被告前未曾因故意犯罪而受有期徒刑以上之宣告，有
    臺灣高等法院被告前案紀錄表1份（見本院卷第13至14頁）
    在卷可稽。其於犯後坦承犯行，且已與告訴人達成調解等情
    ，有調解筆錄1份（見本院卷第63至64頁）在卷可憑，並據
    告訴人於本院審理時陳述明確（見本院卷第57頁），堪認被
    告有悔意。本院衡酌上情及被告因一時疏誤而犯本案，認被
    告經此偵、審程序及刑之宣告後，應當知所警惕，無再犯之
    虞，是所宣告之刑以暫不執行為適當，爰依刑法第74條第1
    項第1款之規定，諭知2年之緩刑期間，以啟自新。
據上論斷，應依刑事訴訟法第455條之1第1項、第3項、第368條
、第373條，刑法第74條第1項第1款，判決如主文。
本案經檢察官鄭東峯提起公訴，檢察官吳春麗、楊舒雯到庭執行
職務。
中　　華　　民　　國　　111 　年　　 2　　月　  15　　日
　　　　　　　　　刑事第二十一庭  審判長法  官  程克琳
                                        法  官  王筱寧
                                        法  官  倪霈棻
上正本證明與原本無異。
不得上訴。
                                        書記官  陳怡君 
中　　華　　民　　國　　111 　年　　2 　　月　　16　　日